【裁判字號】    89,簡上,213
【裁判日期】    900109
【裁判案由】    傷害
【裁判全文】
臺灣臺北地方法院刑事判決                        八十九年度簡上字第二一三號
    公  訴  人  臺灣臺北地方法院檢察署檢察官
    上  訴  人  乙○○
    即  被  告
                甲○○
                丁○○○
                丙○○
    選任辯護人  謝清福
右列被告因傷害案件，不服本院臺北簡易庭八十八年度北簡字第二九九一號，中華民
國八十九年四月十四日第一審判決（聲請簡易判決處刑案號：臺灣臺北地方法院檢察
署八十八年度偵字第一八七００號），提起上訴，本院管轄第二審之合議庭，認為應
適用通常程序審判，自為第一審判決，判決如左：
    主  文
原判決撤銷。
乙○○、甲○○、丁○○○共同傷害人之身體，各處拘役貳拾日，如易科罰金，均以
參佰元折算壹日。
丙○○無罪。
    事  實
一、乙○○於民國八十八年七月二十九日下午六時二十分許，在台北市○○區○○街
    八十一巷十四號三樓住處，因聽見樓下其所停放之機車警報器響起，遂下樓查看
    ，發現其鄰居戊○○在二樓樓梯間往樓上行去，即質問戊○○是否其故意觸發警
    報器，二人一言不合發生爭執，進而相互毆打，乙○○之母丁○○○、之父甲○○，亦從其住處出來助陳，與戊○○（業經本院以八十八年北簡二九九一號判處
    拘役三十日確定）互相扭打，致戊○○受有左眼、頸部、兩膝部處瘀傷、後頸刮
    傷，乙○○受有左前額裂傷，甲○○受有右前額血腫、右臉腫脹、右耳挫傷，丁○○○則受頸部多處挫傷、右膝瘀血、左膝挫傷等傷害。嗣經在該處所一樓執行
    勤區查訪之警員石彧秉上前勸止，並叫救護車將乙○○送醫。
二、案經戊○○訴由台北市警察局中正第二分局報告臺灣臺北地方法院檢察署檢察官
    聲請簡易判決處刑。
    理  由
壹、有罪部分：
一、訊據被告乙○○、甲○○、丁○○○等人均矢口否認有傷害犯行，被告乙○○辯
    稱：「當時我聽到機車警報器響了，我下樓去看，在二樓梯間遇到雷，問雷為何
    每次機車的警報器都會響，雷告訴我，他不小心碰到的，他走上樓後，在三樓的
    平台瞪我一眼，就出手打我，打我的頭部，左前額，當時血流如注。我沒有回手
    打他，我撫著我的頭部」云云；被告丁○○○辯稱：「我在客廳看電視，聽到乙○○在外面叫，我出去看，看到乙○○頭部流血，我說你（戊○○）怎麼打我的
    兒子，雷士輝隨即打我的頭部、腳部、頸部，我被打後頭暈，後來警察來後，我
    才到醫院看醫師，我沒有打戊○○」云云；被告甲○○辯稱：「當時我太太先出
    來，我出來後，我看到我太太被打、兒子已經被打頭部流血了，雷看我出來，即
    將我率倒在地上，並出手打我頭部、臉部，我倒在地上爬不起來」云云。惟查，
    被告乙○○、甲○○、丁○○○等人毆打戊○○之犯行業經告訴人戊○○於警訊
    、偵審中指訴綦詳（見偵卷第二、二十六頁、本院八十九年十一月二日調查筆錄
    ），並有證人石彧秉於本院八十九年十一月二十二日調查時結證稱：「我在當日
    下午五時到七時為勤區查訪時，在該址一樓的樓梯，有住戶告訴我有人打架，我
    跑到三樓時，我看到有一群人打在一起，我上前拉開他們後他們沒有繼續再打，
    當時我穿著制服，我看到乙○○頭部受傷，我呼叫救護車來。」等語可證，告訴
    人受被告乙○○、甲○○、丁○○○等人毆打後受有事實欄所述之傷害，復有卷
    附告訴人於八十八年七月二十九日至郵政醫院醫療之診斷證明書、本院調閱之郵
    政醫院病歷表可按，被告等人之辯詞與告訴人之指訴、證人之證詞及診斷證明書
    等證據不相符合，自難以採信，事證已經明確，犯行堪以認定，應依法論科。
二、核被告乙○○、甲○○、丁○○○所為係犯刑法第二百七十七條第一項之傷害罪
    。被告三人間具有犯意聯絡及行為分擔，為共同正犯。爰審酌被告等人係因細故
    與告訴人戊○○發生爭執後進而互毆，被告甲○○、丁○○○亦係為愛子心切，
    且均有受傷，所為犯行情節均極輕微，侵害法益並非重大，及被告三人犯罪後之
    態度良好等一切情狀，分別量處如主文所示之刑，並均諭知易科罰金之折算標準
    。
貳、無罪部分：
一、公訴意旨略以：戊○○於八十八年七月二十九日下午六時二十分許，在台北市○○區○○街八十一巷十四號三樓樓梯間平臺，因細故與乙○○、甲○○、丁○○○、丙○○等人互相扭打，致戊○○受多處瘀挫傷，乙○○受左前額裂傷，甲○○受右前額血腫等傷害，丁○○○則受頸部多處挫傷等傷害。因認被告丙○○與
    被告乙○○等人共同涉犯刑法第二百七十七條第一項之普通傷害罪嫌。
二、按刑事訴訟法第四百四十九條第三項規定，無罪判決不得適用簡易程序判決，本
    院著準用同法第三百六十九條第二項規定，改由本院管轄之合議庭自為第一審判
    決，合先敘明。再按犯罪事實應依證據認定之，無證據不得推定其犯罪事實。又
    不能證明被告犯罪者，應諭知無罪之判決。刑事訴訟法第一百五十四條、第三百
    零一條第一項分別定有明文。
三、檢察官聲請意旨認為被告共同涉犯刑法第二百七十七條第一項之普通傷害罪嫌，
    無非以：前開事實業據告訴人戊○○指述歷歷，並有驗傷單可憑等語，為其論據
    。訊據被告丙○○堅詞否認有傷害犯行，辯稱：「當時我不在現場，我在家裡洗
    澡，不知道外面發生的事情，警察來時，我才從家裡出來，我在三樓平台，看到
    我哥哥乙○○頭部流血，這時警察已到，叫救護車送醫。」等語。
四、經查，本院於八十九年十一月二日調查中，訊問告訴人，被告丙○○如何毆打，
    告訴人指稱：「打我何處我不知道，我先和他們大兒子打」等語，再訊之在場警
    員石彧秉則證稱：「我當時確實是叫丙○○打電話（按指叫救護車）」等語，核
    告訴人於警訊及偵審中並無法具體指出被告丙○○如何毆打之事實，且核被告丙○○之辯詞與證人於本院之證詞，亦相符合，故被告丙○○所辯應堪採信，檢察
    官偵查中、及本院原臺北簡易庭判決均未傳訊證人石彧秉到庭作證，亦未詳查被
    告等人如何毆打告訴人細節，遽為被告丙○○有罪之判決，上訴意旨請求撤銷原
    判決，尚非無據，此外，復查無其他積極事證，足資證明被告丙○○確有公訴人
    所指之犯行，不能證明被告丙○○犯罪，從而本院自應將原判決撤銷，並自為如
    主文所示之判決。
據上論斷，應依刑事訴訟法第四百五十五條之一第一項、第三項、第四百五十二條、
第三百六十九條第一項前段、第二項、第三百六十四條、第二百九十九條第一項前段
、第三百零一條第一項，刑法第二十八條、第二百七十七條第一項、第四十一條，罰
金罰鍰提高標準條例第一條前段、第二條，判決如主文。
本案經檢察官許永欽到庭執行職務
中      華      民      國      九十      年      一      月      九    日
                                      臺灣臺北地方法院刑事第九庭
                                          審判長法官  黃  雯  惠
                                                法官  黃  雅  君
                                                法官  王  綽  光
右正本證明與原本無異。
如不服本判決，應於判決送達後十日內，向本院提出上訴狀。
                                              書記官  潘  惠  梅
中      華      民      國      九十      年      一      月      十一  日
附錄法條：
刑法第二百七十七條
一傷害人之身體或健康者，處三年以下有期徒刑、拘役或一千元以下罰金。
二犯前項之罪、因而致人於死者，處無期徒刑或七年以上有期徒刑，致重傷者，處三
  年以上十年以下有期徒刑。


司法院資訊處製作；財團法人民間司法改革基金會備份。
